【裁判字號】    89,易,436
【裁判日期】    890330
【裁判案由】    業務侵占
【裁判全文】
臺灣臺北地方法院刑事判決                          八十九年度易字第四三六號
    公  訴  人  臺灣臺北地方法院檢察署檢察官
    被      告  乙○○
右列被告因業務侵占案件，經檢察官提起公訴（八十九年度調偵字第六七號），本院
判決如左：
    主      文
乙○○連續意圖為自己不法之所有，而侵占對於業務上所持有之物，處有期徒刑捌月
。緩刑參年。
    事      實
一、乙○○以代客記帳為業，為從事業務之人，受臻順達房屋仲介有限公司（原設台
    北市○○○路○段七八號，下簡稱臻順達公司）負責人甲○○之委任，代為處理
    該公司之會計帳目及報稅、繳稅業務，竟基於概括犯意，意圖為自己不法之所有
    ，於民國八十六年五月開始，向臻順達公司負責人甲○○稱該公司租賃房屋應代
    扣繳之房東租賃所得稅，要先報繳台北市國稅局，臻順達公司負責人甲○○於附
    表所示之時間簽發支票（支票金額有包含營業稅及乙○○之報酬在內），付給乙
    ○○，乙○○就其業務上持有之代扣繳租賃所得稅之金額未繳交，而予以侵占，
    至八十七年九月，其九次侵占之金額達新台幣二十八萬一千四百七十七元。
二、案經臻順達公司負責人甲○○告訴，由台灣台北地方法院檢察署檢察官偵查起訴
    。
    理      由
一、訊據被告乙○○供承：被告利用甲○○不知道租賃所得稅（扣繳額）可以晚點繳
    ，拿到錢沒有繳，被告想到年底再繳，金額是二十四萬五千二百七十五元等語。
    經查臻順達公司負責人甲○○在本院稱：被告是利用代繳營業稅之機會。每月稅
    額不一定，租賃所得稅扣繳額每月固定，被告說多少就開多少金額之支票。並提
    出如附表所示之支付支票記錄為證。被告不否認有收到臻順達公司交付之支票。
    起訴書認被告侵占之金額為三十四萬九千七百十元，惟臻順達公司負責人甲○○
    在本院提出依公司支付憑證判作之支票支付明細表，自八十六年五月三十一日至
    八十七年九月十日，實際支付四十萬零二百零六元，已繳交金額為十三萬三千七
    百二十九元，該期間記帳報酬為四萬九千元，而又列稱應包含八十六年一月至四
    月之房屋租賃扣繳六萬四千元，其計算式為400206元＋64000元－133729元－490
    00元=281,477元，足認被告侵占之金額為二十八萬一千四百七十七元，被告於如
    附表所示之日期，先後九次之侵占，罪證明確，犯行堪予認定。
二、被告以代客記帳為等，係從事業務之人，核其所為應成立刑法第三百三十六條第
    二項之業務侵占罪，被告多次業務侵占之犯行，時間緊接，罪名同一，顯係出於
    概括犯意，為連續犯，應依刑法第五十六條之規定以一罪論，並加重其刑。起訴
    書未認被告為連續犯，本院逕為補正，並適用刑法第五十六條。爰審酌被告犯罪
    之動機、目的、手段、所生危害，犯罪後之態度及其他一切情狀，量處如主文所
    示之刑，以示懲儆。又查被告在審理中與被害人臻順達公司成立和解，有和解書
    附卷可，被告於六十七年一月間曾犯賭博罪，經本院判處有期徒刑五月，於六十
    七年易科罰金執行完畢，五年以內未曾受有期徒刑以上刑之宣告，有卷內台灣高
    等法院檢察署刑案紀錄簡覆表可稽，本院認所宣告之刑以暫不執行為適當，因併
    予宣告緩刑三年，以勵自訴。
據上論斷，應依刑事訴訟法第二百九十九條第一項前段，刑法第五十六條、第三百三
十六條第二項、第七十四條第二款，罰金罰鍰提高標準條例第一條前段，判決如主文
。
本案經檢察官劉成焜到庭執行職務
中      華      民      國      八十九      年    三      月    三十    日
                                      臺灣臺北地方法院刑事第五庭
                                          法  官  吳  昆  榮
右正本證明與原本無異。
如不服本判決，應於判決送達後十日內，向本院提出上訴狀。
                                          書記官  殷  玉  芬
中      華      民      國      八十九      年    四      月      十    日
附錄本案論罪科刑法條全文：
刑法第三百三十六條
一對於公務上或因公益所持有之物，犯前條第一項之罪者，處一年以上七年以下有期
  徒刑，得併科五千元以下罰金。
二對於業務上所持有之物，犯前條第一項之罪者，處六月以上五年以下有期徒刑，得
  併科三千元以下罰金。
三前二項之未遂犯罰之。
附表：
日期            甲○○交付之           代繳金額       超收金額
                票號及金額
86年1月至4月    六萬四千元             零             六萬四千元
86年5月31日     MS0000000       0             0萬五千六百三十元
                一萬五千六百三十元
86年7月15日     MS0000000       0萬四千七     一萬二千二百七十元
                三萬七千元             百三十元
86年11月10日    MS0000000       0萬八千七     三萬九千九百五十元
                五萬八千七百十四元     百六十四元
87年1月10日     MS0000000       0萬九千七     一萬一千六百五十六元
                四萬一千四百五十元     百九十四元
87年3月10日     MS0000000       0             0萬零九百十八元
                八萬零九百十八元
87年5月10日     MS0000000
                0萬九千九百五０
                MS0000000       0萬零一百     三萬八千九百零七元
                九千一百五十元         九十三元
87年7月10日     MS0000000
                0萬三千四百九十元
                MS0000000       0萬零二百     （歸還一萬零七百五十
                六千元                 四十八元       八元）
87年9月5日      MS0000000       0             0千元
                六千元
87年9月10日     MS0000000       0             0萬一千九百零四元
                七萬一千九百零四元
超收金額為三十三萬零四百七十七元，扣除四萬九千元（為十七個月之記帳報酬），
侵占金額為二十八萬一千四百七十七元。又，八十七年七月十日，為部分歸墊，該次
未侵占。


司法院資訊處製作；財團法人民間司法改革基金會備份。
